臺灣板橋地方法院刑事判決　　　　　　　96年度易字第1802號
公　訴　人　臺灣板橋地方法院檢察署檢察官
被　　　告　丙○○
上列被告因妨害自由案件，經檢察官提起公訴（96年度偵字第
7849號），本院判決如下：
    主  文
丙○○以加害生命、身體、財產之事，恐嚇他人致生危害於安全
，處拘役參拾日，如易科罰金，以新臺幣壹仟元折算壹日，減為
拘役壹拾伍日，如易科罰金，以新臺幣壹仟元折算壹日。
    事  實
一、丁○○○之夫蔡錦上前於民國95年6 月1 日出租臺北縣泰山
    鄉○○路74號1 樓房屋予丙○○之女友甲○○，惟該屋實際
    係由丙○○居住使用，於95年9 月19日下午7 時許，丁○○○與其女乙○○前往上址欲向丙○○收取租金，雙方因細故
    發生爭執，丙○○竟基於恐嚇之故意，向丁○○○表示「如
    果你不出去，我要帶人到你家」等語，以此加害生命、身體
    、財產之事恐嚇丁○○○，使丁○○○心生畏懼，致生危害
    於丁○○○之安全。嗣經丁○○○報警處理，始悉上情。
二、案經丁○○○訴由臺北縣政府警察局新莊分局報請臺灣板橋
    地方法院檢察署檢察官偵查起訴。
    理  由
壹、證據能力部分
    按被告以外之人於偵查中向檢察官所為之陳述，除顯有不可
    信之情況者外，得為證據，刑事訴訟法第159 條之1 定有明
    文。查，證人丁○○○、乙○○、甲○○於偵查中所為之陳
    述，業經具結，且無顯不可信之情形，自得為證據。
貳、事實認定及論罪科刑之理由
一、訊據被告丙○○矢口否認有何恐嚇之犯行，辯稱：當天是因
    為丁○○○與乙○○到伊家，沒有脫鞋子就進到屋內，伊叫
    丁○○○、乙○○要脫鞋子，她們理都不理，伊就跟她們說
    ，如果下次換伊到她家，不脫鞋子進到屋內，她有何感想，
    並沒有說要帶人到丁○○○家裡云云。
二、經查：
  (一)上揭犯罪事實，業經證人丁○○○、乙○○於偵查中及本院
    審理中證述綦詳，互核其證述情節大致相符，且被告於偵查
    中供稱：當天丁○○○跟我要房租等語，其於本院審理中亦
    供稱：我只有跟她們說如果下次換我到妳家，我不脫鞋子進
    到妳家，妳有何感想等語，足見證人丁○○○當日確係為收
    取租金之事前往臺北縣泰山鄉○○路74號1 樓，且被告在過
    程中確有提及要前往證人丁○○○住家之事，由此益徵證人
    丁○○○、乙○○證述情節並非無據，應堪採信。至證人甲○○雖另證稱當日並未聽聞被告為前述恐嚇之言詞云云，惟
    證人甲○○於本院審理中具結證稱：臺北縣泰山鄉○○路74
    號1 樓是我租的，95年6 月25日我有回去住過1 個月，之後
    就沒有住了，只有回去過1 次，但是時間我不記得等語，足
    見證人甲○○並無法確認其所謂曾返回臺北縣泰山鄉○○路
    74號1 樓之時間是否即係案發當日，輔以證人丁○○○、乙○○迭於偵查及本院審理中均一再證稱當日證人甲○○並未
    在場，自難認證人甲○○於案發當日確有在場，是證人甲○○之證言，自難為有利於被告之認定。
  (二)按恐嚇乃以將加害之事實，通知被害人，使其生畏懼之心為
    已足，凡以加害人之生命、身體、自由、名譽或財產，使人
    心生畏怖之心理者均屬之，而恐嚇之方法，包括使用言語、
    文字、動作、明示或默示等方式，且惡害通知之方式，直接
    或間接、書信或電話通知等均無不可，不以發生實害為必要
    。而以被告與證人丁○○○當時係因租賃房屋之事發生口角
    爭執，被告向證人丁○○○稱如果不出去，要找人去妳家等
    語，顯足使丁○○○了解其意係暗示如不出去，其本人之生
    命、身體、財產將可能遭受惡害，對其自造成強大威脅與壓
    力，而心生畏懼，致生危害於安全，應無可疑。事證明確，
    被告犯行，已堪認定。
三、核被告丙○○所為，係犯刑法第305 條之恐嚇危害安全罪。
    又被告在對證人丁○○○為前開恐嚇言詞時，證人乙○○雖
    亦同有在場，惟證人乙○○於本院審理中證稱：當時我沒有
    住在家裡，當天我剛好是回娘家，我媽媽家跟被告是住樓上
    樓下等語，輔以與被告有租賃糾紛之人係證人丁○○○而非
    證人乙○○，足見被告當時所稱「要帶人到妳家」係指要帶
    人到證人丁○○○家中而非證人乙○○家中，是被告恐嚇之
    對象應僅係針對證人丁○○○一人，附予敘明。爰審酌被告
    遇事不思理性處理，僅因與告訴人丁○○○就租賃事宜有所
    爭執，即以加害生命、身體、財產之事恫嚇告訴人丁○○○
    ，法治觀念薄弱，犯後並一再否認犯行，態度非佳，兼衡其
    犯罪之動機、目的、手段，及告訴人丁○○○亦當庭表示不
    再追究等一切情狀，量處如主文所示之刑，並諭知易科罰金
    之折算標準。又被告本案犯罪之時間係在96年4 月24日以前
    ，復無中華民國九十六年罪犯減刑條例所列不予減刑之情形
    ，應依同條例第2 條第1 項第3 款之規定，就所受宣告之拘
    役減其刑期2 分之1 ，並諭知易科罰金之折算標準，以示懲
    儆。
據上論斷，應依刑事訴訟法第299 條第1 項前段，刑法第305 條
、第41條第1 項前段，刑法施行法第1 條之1 ，中華民國九十六
年罪犯減刑條例第2 條第1 項第3 款、第7 條，判決如主文。
本案經檢察官黃怡華到庭執行職務。
中　　華　　民　　國　　96　　年　　8 　　月　　29　　日
　　　　　　　　　    刑事第十六庭  法　官　  曾淑娟
以上正本證明與原本無異。
如不服本判決，應於送達後10日內，向本院提出上訴狀。
                                    書記官    林伯文
中　　華　　民　　國　　96　　年　　9 　　月　　3 　　日
附錄本案論罪科刑法條全文
中華民國刑法第305條
以加害生命、身體、自由、名譽、財產之事，恐嚇他人致生危害
於安全者，處2 年以下有期徒刑、拘役或3 百元以下罰金。
